臺灣高等法院高雄分院刑事判決　　　　94年度上訴字第1200號
上　訴　人　臺灣高雄地方法院檢察署檢察官
上　訴　人
即　被　告　甲○○
　　　　　　　　　　現另案於臺灣高雄監獄執行
指定辯護人　本院公設辯護人 孫妙岑
上列上訴人被告因違反槍砲彈藥刀械管制條例案件，不服臺灣高
雄地方法院94年度訴字第1089號中華民國94年7 月6 日第一審判
決（起訴案號：臺灣高雄地方法院檢察署94年度偵字第4558號）
，提起上訴，本院判決如下：
     主  文
上訴駁回。
     事  實
一、甲○○於民國（下同）93年間某日（起訴書誤載為92年間）
    ，在高雄市左營區金獅湖釣魚時，拾得可發射適用之子彈且
    具殺傷力之仿COLT廠半自動手槍製造之改造玩具手槍1 支（
    槍枝管制編號：0000000000號，含彈匣1 個）後，即將該手
    槍置於高雄市○○區○○街83號住處，未經許可而持有之。
    嗣於94年2 月17日15時30分許，為警持台灣高雄地方法院法
    官簽發之搜索票在其高雄市○○區○○街83號住處搜索查獲
    ，並扣得上開手槍1 支（含彈匣1 個）。
二、案經高雄市政府警察局前鎮分局報請臺灣高雄地方法院檢察
    署檢察官偵查起訴。
    理  由
一、上開犯罪事實，迭據上訴人即被告甲○○於偵查、原審、本
    院審理中均坦承不諱，且有前揭改造手槍1 支扣案可資證明
    ，而該手槍係仿COLT廠半自動手槍製造，換裝土造金屬槍管
    改造而成，機械性能良好，可供擊發適用之子彈，具有殺傷
    力之事實，業經內政部警政署刑事警察局鑑定屬實，有該局
    出具之94年3 月9 日刑鑑字第0940030754號槍彈鑑定書一份
    在卷可稽（見偵卷第11～15頁），本件事證已明，被告犯行
    堪予認定。
二、核被告甲○○所為，係犯槍砲彈藥刀械管制條例第8 條第4
    項之未經許可持有可發射子彈具殺傷力之改造玩具手槍罪。
    按槍砲彈藥刀械管制條例雖已於94.01.26經總統令修正公佈
    ，將原槍砲彈藥刀械管制條例第11條第4 項之未經許可持有
    可發射子彈具有殺傷力之改造手槍罪改列為第8 條第4 項，
    其刑度亦由原來之「1 年以上7 年以下有期徒刑，併科新臺
    幣700 萬元以下罰金」，提高為「3 年以上10年以下有期徒
    刑，併科新臺幣700 萬元以下罰金」。被告自93年間某日持
    有可發射子彈具殺傷力之改造玩具手槍，迄94年2 月17日被
    查獲為止，乃行為之繼續而非狀態之繼續，故被告持有可發
    射子彈具殺傷力之改造玩具手槍，於終止持有前，均在其犯
    罪行為實施中。其間法律縱有變更，其行為既繼續實施至新
    法施行以後，即與犯罪後法律有變更之情形不同，不生新舊
    法比較適用之問題。
三、原審因依槍砲彈藥刀械管制條例第8 條第4 項之規定（原審
    疏未明本件被告犯罪行繼續，時間跨越槍砲彈藥刀械管條
    例修正前後，法律適用之意見），並審酌被告持有具殺傷力
    之槍械，危害社會治安，所生實害非輕，惟其犯罪後坦供犯
    行，已見悔意，態度良好等一切情狀，量處被告有期徒刑3
    年2 月，併科罰金新台幣10萬元，並就併科罰金部分諭知易
    服勞役之折算標準。并說明扣案之上開仿COLT廠半自動手槍
    製造可發射子彈具殺傷力之改造玩具手槍1 支（槍枝管制編
    號：0000000000號，含彈匣1 個），係違禁物，依刑法第38
    條第1 項第1 款規定沒收之。本院認原審判決認事用法俱無
    違誤，量刑亦稱允當，檢察官及被告上訴意旨分別就原判決
    量刑輕重有所指摘，均無理由，應予駁回。
據上論斷，應依刑事訴訟法第368條，判決如主文。
本案經檢察官郭振昌到庭執行職務。
中　　華　　民　　國　　94　　年　　10　　月　　27　　日
                  刑事第一庭    審判長法  官  郭雅美
                                      法  官  江泰章
                                      法  官  莊崑山
以上正本證明與原本無異。
如不服本判決應於收受本判決後10日內向本院提出上訴書狀，其
未敘述上訴理由者，並得於提起上訴後10日內向本院補提理由書
狀（均須按他造當事人之人數附繕本）「切勿逕送上級法院」。
中　　華　　民　　國　　94　　年　　10　　月　　27　　日
　　　　　　　　　　　　　　　　　　　書記官  張文斌
附錄本案論罪科刑法條全文：
修正前槍砲彈藥刀械管制條例第8條第4項：
          未經許可，持有、寄藏或意圖販賣而陳列第1 項所列
          槍砲者，處3 年以上10年以下有期徒刑，併科新臺幣
          700萬元以下罰金。
